【裁判字號】    99,訴,6
【裁判日期】    990226
【裁判案由】    搶奪等
【裁判全文】
臺灣板橋地方法院刑事判決                 99年度訴字第6號
公  訴  人  臺灣板橋地方法院檢察署檢察官
被      告  乙○○
上列被告因搶奪等案件，經檢察官提起公訴（九十八年度偵字第
三０八六七號），本院合議庭裁定由受命法官獨任行簡式審判程
序，並判決如下：
    主  文
乙○○收受贓物，處拘役參拾日，如易科罰金，以新臺幣壹仟元
折算壹日；又共同搶奪，處有期徒刑壹年貳月，扣案之鉗子貳支
、六角扳手壹支、活動扳手壹支、固定扳手貳支、美工刀壹支、
起子壹支均沒收。
    事  實
一、乙○○有竊盜、贓物、違反麻醉藥品管理條例等前科，執行
    完畢已逾五年。其明知車號３２０－ＥＱＨ號之車牌一面（
    該車牌所屬機車為外籍人士ＴＯＢＪＯＲ所有，交付劉兆鴻
    使用），係王永輝（另案偵查中）於民國九十八年十月二十
    五日上午十時許，在臺北市○○區○○路二段二一０號旁巷
    內，以不詳方式竊得，為來歷不明之贓物，竟基於收受贓物
    之犯意，在臺北市○○區○○路二段附近之便利商店前收受
    ，並由王永輝將上開竊得之車牌改懸於乙○○所有之車號７
    １７－ＢＮＫ號重型機車上，以規避查緝。復於同日上午十
    時三十分許，與王永輝基於意圖為自己不法所有之犯意聯絡
    ，持客觀上足以對人之生命、身體造成危險，可供作兇器使
    用之鉗子、六角扳手、活動扳手、固定扳手、美工刀、起子
    等工具，由乙○○騎乘車號７１７－ＢＮＫ號機車（改掛３
    ２０－ＥＱＨ號車牌）後載王永輝，行經臺北市○○區○○
    路五段二十五巷口，自後方騎近行人甲○○○，趁甲○○○
    不及防備之際，由王永輝自後下手搶奪甲○○○所配戴之金
    項鍊一條（價值約新臺幣一萬五千元），得手後旋離去現場
    ，並由王永輝將上開金項鍊變賣換現，得款與乙○○朋分花
    用。嗣經警調閱沿線路口之監視器影帶畫面，於九十八年十
    一月五日上午十時十分許，在臺北縣板橋市○○路七十一巷
    二十二號五樓查獲乙○○，並扣得其所有行搶時攜帶之兇器
    鉗子二支、六角扳手一支、活動扳手一支、固定扳手二支、
    美工刀一支、起子一支。
二、案經臺北市政府警察局文山第二分局移送臺灣板橋地方法院
    檢察署檢察官偵查起訴，乙○○於本院準備期日中就被訴事
    實為有罪陳述，經合議庭裁定由受命法官獨任行簡式審判程
    序。
    理  由
一、訊據被告乙○○對於上揭時地收受贓物、攜帶兇器搶奪之犯
    罪事實，於本院審理中坦承不諱，核與證人劉兆鴻、甲○○
    ○，及目擊搶案之儲益銘在警詢中證述之情節相符，並有車
    籍查詢資料二張、監視器翻拍照片三十張在卷可稽，且有鉗
    子二支、六角扳手一支、活動扳手一支、固定扳手二支、美
    工刀一支、起子一支扣案可供佐證。又上開扣案之物品，俱
    屬鐵製尖銳之工具，可供傷害人之生命、身體，屬刑法第三
    百二十一條第一項第三款所稱之「兇器」。雖被告乙○○於
    行搶之際，並未使用所攜帶之兇器，惟依最高法院六十二年
    台上字第二四八九號判例意旨略謂：攜帶兇器竊盜，依社會
    通常觀念，足認有與事主行兇反抗之危險，祇須行竊時帶有
    兇器，即應成立攜帶兇器竊盜罪，並不以攜帶之初有行兇之
    意圖為要，依同一理由，被告乙○○於本案行搶時雖未使用
    所攜帶之美工刀等物品，但對被害人而言，仍構成相當之危
    險，依前揭說明仍屬攜帶兇器搶奪。本案事證明確，被告乙
    ○○收受贓物及攜帶兇器搶奪之犯行，均堪認定，應依法論
    科。
二、核被告所為，係犯刑法第三百四十九條第一項之收受贓物罪
    ，及同法第三百二十六條第一項之攜帶兇器加重搶奪罪。被
    告所犯上開二罪間，犯意各別，行為互殊，應分論併罰。又
    被告與王永輝就上開搶奪犯行間，有犯意聯絡及行為分擔，
    為共同正犯（起訴書誤載為共同被告）；而被告係收受王永
    輝竊盜所得之贓物，與王永輝所為之竊盜犯行無涉，檢察官
    指此部分收受贓物犯行與王永輝為共犯（起訴書證據所犯法
    條欄第二段第四行），亦有誤會。爰審酌被告乙○○正值壯
    年，竟不思正途，其所為危害人民財產法益及社會安寧秩序
    之情節，所收受之贓物及搶得財物之價值，犯罪後坦承犯行
    ，態度尚稱良好，被告收受之贓物車牌一面價值不大，檢察
    官請求判處有期徒刑六月之刑度尚嫌過重等一切情狀，各量
    處如主文所示之刑，並就收受贓物部分諭知易科罰金之折算
    標準，以茲懲儆。
三、扣案之鉗子二支、六角扳手一支、活動扳手一支、固定扳手
    二支、美工刀一支、起子一支，係被告乙○○所有於行搶時
    攜帶之兇器，應依刑法第三十八條第一項第二款之規定宣告
    沒收。
據上論斷，應依刑事訴訟法第二百七十三條之一、第二百九十九
條第一項前段，刑法第二十八條、第三百四十九條第一項、第三
百二十六條第一項、第四十一條第一項前段、第三十八條第一項
第二款，刑法施行法第一條之一，判決如主文。
本案經檢察官姜麗君到庭執行職務。
中    華    民    國    99    年    2     月    26    日
                        刑事第五庭  法  官  鄭水銓
以上正本證明與原本無異。
如不服本判決，應於收受判決後十日內向本院提出上訴書狀，並
應敘述具體理由。其未敘述上訴理由者，應於上訴期間屆滿後二
十日內向本院補提理由書（均須按他造當事人之人數附繕本），
切勿逕送上級法院。
                                    書記官  翁子婷
中    華    民    國    99    年    3     月    1     日
附錄本案論罪科刑法條全文：
刑法第三百四十九條
收受贓物者，處三年以下有期徒刑、拘役或五百元以下罰金。
搬運、寄藏、故買贓物或為牙保者，處五年以下有期徒刑、拘役
或科或併科一千元以下罰金。因贓物變得之財物，以贓物論。
刑法第三百二十六條
犯前條第一項之罪，而有第三百二十一條第一項各款情形之一者
，處一年以上七年以下有期徒刑。
前項之未遂犯罰之。

司法院資訊處製作；財團法人民間司法改革基金會備份。
